【裁判字號】    98,抗,686
【裁判日期】    980422
【裁判案由】    假處分
【裁判全文】
臺灣高等法院民事裁定                   98年度抗字第686號
抗  告  人  乙○○
                      通訊處：.
相  對  人  玄通科技工程股份有限公司
法定代理人  甲○○
上列當事人間假處分事件，抗告人對於中華民國97年12月31日臺
灣新竹地方法院97年度裁全字第1911號裁定提起抗告，本院裁定
如下：
    主  文
抗告駁回。
抗告訴訟費用由抗告人負擔。
    理  由
一、相對人於原法院聲請意旨以：伊對第三人曾明煇有新臺幣（
    下同）3,000 萬元之本票債權，曾明煇為脫免執行，竟於民
    國（下同）97年9 月間將其所有坐落新竹縣竹北市○○段大
    眉小段第2162建號建物（下稱系爭建物），以形式上為買賣
    實為贈與之方式，移轉登記予抗告人。伊擬依民法第244 條
    規定訴請撤銷曾明輝與抗告人間之詐害行為，為恐抗告人於
    訴訟進行中處分系爭建物，致有日後不能強制執行或甚難執
    行之虞，伊願供擔保，請准禁止抗告人就系爭建物為讓與、
    設定抵押、出租及其他一切處分行為。
二、原法院以：相對人主張之假處分原因，已為相當之釋明，且
    系爭建物若未經准為假處分，確有因移轉、設定抵押或其他
    負擔，致有日後不能強制執行或甚難執行之虞，相對人復陳
    明願供擔保，應認足以補其釋明之不足，爰裁定准相對人以
    150 萬元供擔保後，抗告人對於系爭建物不得為讓與、設定
    抵押、出租及其他一切處分行為。
三、抗告意旨以：伊與曾明煇間就系爭建物之買賣，價金與市價
    相當，伊並已支付價金，並無以形式上買賣實為贈與之方式
    脫免執行，此有買賣合約、匯款證明及辦理移轉登記時相關
    地政資料可資佐證云云。
四、按債權人就金錢請求以外之請求，欲保全強制執行者，得聲
    請假處分。假處分，非因請求標的之現狀變更，有日後不能
    強制執行，或甚難執行之虞者，不得為之，民事訴訟法第53
    2 條定有明文。依同法第533條準用第526條第1項、第2項之
    規定，債權人應釋明「假處分之請求」及「假處分之原因」
    ，且上開釋明如有不足，而債權人陳明願供擔保或法院認為
    適當者，法院得定相當之擔保，命供擔保後為假處分。所謂
    釋明，係指提出能即時調查之證據，使法院生事實大概如此
    之心證而言。又假處分係保全強制執行方法之一種，原為在
    本案請求尚未經判決確定以前，預防將來債權人勝訴後，因
    請求標的之現狀變更，有日後不能強制執行或甚難執行之虞
    者而設，至債權人聲請假處分所主張之權利，債務人對之有
    所爭執者，應於現在或將來有訴訟繫屬時，請求法院為本案
    之判決，以資解決，尚非聲請假處分時，先應解決之問題（
    最高法院69年臺抗字第72號判例意旨參照）。
五、經查：(一)相對人之假處分請求，業據提出本票、建物登記謄
    本、建物移轉相關資料等為證，堪認相對人就假處分之請求
    業已為釋明。至抗告人抗辯其與曾明煇間就系爭建物之買賣
    價金與市價相當，非虛偽買賣乙節，核屬本案訴訟之實體範
    疇，依上開最高法院判例意旨，非本件假處分之保全程序所
    得審酌。(二)關於假處分之原因，觀諸抗告人提出之買賣契約
    書（見本院卷第11頁至第18頁），其上僅有出賣人即曾明煇
    之印文，欠缺買方即抗告人之印文或簽名：另曾明煇移轉系
    爭建物所檢附之完稅證明為財政部臺灣省北區國稅局之贈與
    稅免稅證明書（見本院卷第58頁）等情，堪認相對人就其擬
    訴請撤銷抗告人與曾明煇間之買賣行為，如不禁止抗告人之
    處分，有日後不能強制執行或甚難執行之虞之假處分原因亦
    已為釋明。
六、綜上所述，相對人已就本件假處分之請求及原因為相當之釋
    明，相對人復陳明願就抗告人所受之損害供法院所定之擔保
    以補足之，原法院准其所請，核無不合。抗告論旨指摘原裁
    定不當，求予廢棄，為無理由，應予駁回。
據上論結，本件抗告為無理由，爰裁定如主文。
中    華    民    國    98    年    4     月    22    日
                    民事第十二庭
                        審判長法  官  陳駿璧
                              法  官  陳邦豪
                              法  官  王麗莉
正本係照原本作成。
本裁定除以適用法規顯有錯誤為理由，不得再抗告。如提起再抗
告，應於收受後10日內委任律師為訴訟代理人向本院提出再抗告
狀。並繳納再抗告費新台幣１千元。
中    華    民    國    98    年    4     月    22    日
                              書記官  劉美垣


司法院資訊處製作；財團法人民間司法改革基金會備份。
